臺灣臺南地方法院刑事判決　　　　　　　　　　　　　九十年度易字第一二六七號
　　公　訴　人　臺灣台南地方法院檢察署檢察官
　　被　　　告　甲○○
　　選任辯護人　鄭銘仁律師
　　　　　　　　徐建光律師
右列被告因詐欺案件，經檢察官提起公訴（八十九年度偵字第一一０二六號），本院
判決如左：
    主  文
甲○○連續意圖為自己不法之所有，以詐術使人將本人之物交付，處有期徒刑貳年陸
月。
    事  實
一、甲○○於八十三年間曾犯偽造有價證券等罪，經最高法院判處有期徒刑四年確定
    ，尚不知悔悟，於通緝發監執行前即民國八十八年七月下旬認識丁○○、乙○○
    夫婦，得知丁○○夫婦平日有投資買賣股票，認有機可乘，基於意圖為自己不法
    之所有之概括犯意，對丁○○夫婦佯稱：渠與股市主力熟識，且黨政關係良好，
    可代為操作股票獲取暴利，使丁○○夫婦不疑有他，陷於錯誤，自八十八年八月
    三日起至同年九月十六日止，共計交付新台幣（下同）二千三百零三萬元予甲○○作為操作買賣股票之資金，並交付伊等相關之證券帳戶存摺、印章予甲○○使
    用，甲○○在代為操作股票期間，買賣股票進出頻繁，且多次要求丁○○夫婦補
    足買賣股票之不足款，且透過亞洲證券業務員戊○○、金鼎證券業務員丙○○二
    人從事墊款。迄八十八年九月十六日丁○○夫婦向甲○○要求結束代為操作股票
    ，並結清資金，甲○○明知蔡勳夫婦帳戶之股票及資金已剩無幾，卻仍以台北主
    力要求暫緩出貨為由搪塞，後向丁○○夫婦佯稱代為操作股票買賣所得款項約計
    二千六百萬元將於八十八年十月十一日匯入林淑英、劉飛虹之帳戶內，可由丁○○夫婦領回，並書寫所買股票清單三張取信丁○○夫婦，詎甲○○卻於八十八年
    十月十日以八十三年間偽造有價證券等罪，經最高法院判處有期徒刑四年確定之
    通緝犯身分向警方投案，並發監執行，且無任何款項匯入林淑英、劉飛虹之帳戶
    內，丁○○夫婦始知受騙。
二、案經丁○○、乙○○夫婦向法務部調查局台南市調查站告發後移送台灣台南地方
    法院檢察署檢察官偵查起訴。
    理  由
一、訊據被告甲○○坦承自八十八年八月三日起至同年九月十六日止代告訴人丁○○
    夫婦操作股票之事實坦承不諱，惟矢口否認有連續詐欺取財之犯行，辯稱：告訴
    人丁○○、乙○○夫婦知道買何股票，對帳單也寄給他們（指被害人夫婦），我
    們都在營業廳看股票，我下單時他們也在旁邊，我只負責下單云云。惟查：被告
    確有右揭詐欺取財之犯罪事實，業據告訴人丁○○、乙○○夫婦於法務部調查局
    台南市調查站、偵查中及本院審理時指訴綦詳，且證人戊○○於偵查中及本院審
    理時亦到庭結證稱：被告甲○○說他是與股市主力熟識，其亦是主力，且黨政關
    係良好，偶而請我幫忙周轉一、二十萬元，目前尚欠我三百萬元等語。顯見被告
    係向告訴人誆稱其與股市主力熟識，且黨政關係良好，使告訴人信以為真，陷於
    錯誤，將資金共計二千三百零三萬元交付予被告，被告於短短不到二月即將告訴
    人之資金運用至所剩無幾，且資金流向不明，股票亦僅剩零星配股，與告訴人所
    交付之資金顯不相當，足見其於代告訴人操作股票之初，即有蓄意詐欺取財之犯
    意，昭然若揭。此外並有劉飛虹名義世華聯合商業銀行台南分行帳號00000
    000000往來明細表、乙○○名義世華聯合商業銀行台南分帳號00000
    000000往來明細表、丁○○名義華南商業銀行東台南分帳號000000
    000000往來明明細表、丁○○名義中國農民銀行開元分行帳號00000
    000000往來明細表及傳票資料、乙○○名義中國農民銀行開元分行帳號0
    0000000000往來明細表及傳票、丁○○名義台南區中小企業銀行開元
    分行帳號0000000000000往來明細及傳票及被告所書立具之股票清
    單三張附卷可憑。訊之被告對於所書立具之股票清單三張交與丁○○、乙○○夫
    婦之事實亦坦承不諱，又被告於另案在臺灣台南看守所執行期間，告訴人丁○○
    與證人戊○○於八十八年十月下旬曾前往會面，被告向告訴人丁○○說其積欠他
    們二千多萬元尚放在主力那裡，等其出獄後，會將該二千多萬元還給他們，除據
    告訴人丁○○於本院審理時指訴明確外，並經證人戊○○於本院審理時到庭結證
    明確，被告所辯顯係卸責之詞，不足採信。綜合上述情狀，被告於向告訴人丁○○夫婦佯稱：渠與股市主力熟識，且黨政關係良好，可代為操作股票獲取暴利伊
    始，即有不法所有之詐欺犯行。而告訴人亦因不疑有他，陷於錯誤，交付伊等相
    關之證券帳戶存摺、印章予甲○○使用，被告於短短不到二月即將告訴人之資金
    運用至所剩無幾，且資金流向不明，股票亦僅剩零星配股，而受有損害，事證明
    確，被告犯行洵堪認定。
二、核被告意圖為自己不法之所有，以詐術使人將本人之物交付，所為係犯刑法第三
    百三十九條第一項之詐欺取財罪。被告先後多次詐欺取財犯行，時間緊接，所犯
    又係犯罪構成要件相同之罪，顯係基於概括之犯意反覆為之，應依連續犯之規定
    論以一罪，並加重其刑。爰審酌被告於八十三年間犯偽造有價證券等罪，經最高
    法院判處有期徒刑四年確定，尚不知悔悟，再次犯罪之動機、目的、手段及所造
    成損害非輕、且迄未與告訴人達成民事上和解等一切情狀，處如主文所示之刑，
    以資懲儆。
據上論斷，應依刑事訴訟法第二百九十九條第一項前段，刑法第五十六條、第三百三
十九條第一項、罰金罰鍰提高標準條例第一條前段，判決如主文。
本案經檢察官張婉寧到庭執行職務。
中      華      民      國      九十一      年    七    月    二十三    日
                               臺灣臺南地方法院刑事第五庭
                                      法  官   陳  忠  鎣
右正本證明與原本無異
如不服本判決應於送達後十日內向本院提出上訴狀（應附繕本）
                                      書記官   吳  信  助
中      華      民      國      九十一      年    七    月    二十四    日
附錄本案論罪科刑法條全文：
刑法第三百三十九條第一項：意圖為自己或第三人不法之所有，以詐術使人將本人或
                          第三人之物交付者，處五年以下有期徒刑、拘役或科或
                          併科一千元以下罰金。
